【裁判字號】    97,交聲,6
【裁判日期】    970716
【裁判案由】    違反道路交通管理處罰條例聲明異議
【裁判全文】
福建金門地方法院交通事件裁定           97年度交聲字第6號
原處分機關  金門縣公路監理所
異  議  人  甲○○
上列受處分人因違反道路交通管理處罰條例案件，對於金門縣公
路監理所民國97年5月28日金監裁字第裁36-BH0000000號裁決處
分及97年6月23日金監裁字第裁36-NJ0000000號裁決處分聲明異
議，本院裁定如下：
    主  文
異議駁回。
    理  由
一、原處分機關金門縣公路監理所移送意旨略以：異議人即受處
    分人甲○○所屬車輛PZV-349號重型機車，分別於民國97年1
    月2日7時18分、97年1月14日7時3分，駕車行經有燈光號誌
    管制之交岔路口闖紅燈，違反道路交通管理處罰條例第53條
    第1項規定，經高雄市政府警察局交警大隊、高雄縣政府警
    察局舉發，原處分機關乃依道路交通管理處罰條例第53條第
    1項及之規定，分別以97年5月28日金監裁字第裁36-BH00000
    00號裁決書及97年6月23日金監裁字第裁36-NJ0000000號裁
    決書各裁處受處分人罰鍰4,500元。
二、聲明異議意旨略以：聲請人對於2起違規事件，深感不服。
    異議人因外出高雄工作，戶籍並未隨同遷移至高雄，對於違
    規一定照單處理，然因交通隊以車籍作為違規通知單之寄送
    地址，致使異議人未能收到違規通知單，而喪失權利，異議
    人在毫不知情的情況下，因遲延處理，而罰鍰增加。從而，
    異議人不服原裁處，而提起本件異議。
三、按「汽車駕駛人，行經有燈光號誌管制之交岔路口闖紅燈者
    ，處新臺幣1,800元以上5,400元以下罰鍰」、「汽車駕駛人
    之行為有下列情形之一，當場不能或不宜攔截製單舉發者，
    得逕行舉發：一、闖紅燈或平交道。第一項逕行舉發，應記
    明車輛牌照號碼、車型等可資辨明之資料，以汽車所有人為
    被通知人製單舉發。」，道路交通管理處罰條例第53條第1
    項、第7條之2第1項第1款及同條第4項分別定有明文。
四、經查，從受處分人即異議人甲○○之聲明異議狀所載，異議
    人固不否認有於上開時地，駕駛車牌號碼PZV-349號重型機
    車闖紅燈之行為，惟辯稱：因外出高雄工作，戶籍未隨同遷
    移，致未能收到違規通知單。然依上揭道路交通管理處罰條
    例第7條之2第1項第1款及同條第4項之規定，異議人闖紅燈
    之行為，得逕行舉發，違規通知單則以車輛所有人為被通知
    人製單舉發即可。異議人自承因工作關係外出到高雄，但戶
    籍並未隨同遷移，是以舉發機關依異議人之車輛牌照號碼、
    車型等可資辨明之資料，查證結果亦只能獲得異議人之車籍
    資料以及戶籍資料，則異議人車籍資料所載之住所與戶籍資
    料相同之結果，舉發機關對異議人之戶籍為舉發通知單之送
    達，於法並無不合。
五、綜上所述，受處分人即異議人甲○○於前述時、地，駕駛重
    型機車行經有燈光號誌管制之交岔路口闖紅燈2次之違規事
    實既可認定，則原舉發機關逕行舉發後，依異議人之車籍地
    址 (即戶籍所在地)送達違規通知單，原處分機關即金門縣
    公路監理所引用前述道路交通管理處罰條例第53條第1項之
    規定，各裁處異議人罰鍰4,500元，於法尚難認為有何不當
    。至本件異議內容，經核並無理由，故應予以駁回。
六、據上論斷，應依道路交通案件處理辦法第19條，裁定如主文
    。
中    華    民    國    97    年    7     月    16    日
                              交通法庭法  官  鄭銘仁
以上正本證明與原本無異
如不服本裁定應於送達後5日內向本院提出抗告狀
                                書記官  許永溪
中    華    民    國    97    年    7     月    18    日


司法院資訊處製作；財團法人民間司法改革基金會備份。
